臺灣臺中地方法院刑事判決　　　　　　100年度交易字第337號
公　訴　人　臺灣臺中地方法院檢察署檢察官
被　　　告　陳明進
上列被告因業務過失傷害案件，經檢察官提起公訴(100年度偵字
第6891號)，被告於準備程序中就被訴事實為有罪之陳述，經告
知簡式審判程序之旨，並聽取當事人之意見後，經本院合議庭裁
定由受命法官獨任進行簡式審判程序，判決如下:
    主    文
陳明進犯業務過失傷害罪，處拘役肆拾日，如易科罰金，以新臺
幣壹仟元折算壹日。
    犯罪事實
一、陳明進知悉其原領有之職業小客車駕駛執照，因逾審逕註，
    遭公路監理單位逕行註銷，已無汽車駕駛執照，依法不得駕
    車，竟仍繼續駕駛營業用小客車(即計程車)載客維生，為從
    事駕駛計程車載客業務之人。嗣於民國99年12月28日凌晨某
    時許，無照駕駛車牌號碼863-ZJ號營業用自小客車，沿臺中
    市○○區○○路往天津路方向行駛，本應注意車前狀況，隨
    時採取必要之安全措施，且行駛至交岔路口，應遵守燈光號
    誌之指示，而依當時天候為晴、夜間有照明、路面乾燥、無
    缺陷、亦無障礙物，視距良好、行車管制號誌正常等情狀，
    並無不能注意之情形，竟疏於注意，於同日凌晨5時許，駕
    駛上開車輛行駛至崇德路與北平路交岔路口時，未遵守該交
    岔路口之燈光號誌而貿然闖越紅燈進入上開交岔路口，復未
    注意車前狀況，隨時採取必要之安全措施。適有林柔靜駕駛
    車牌號碼9600-FP號自用小客車搭載友人張博源，沿臺中市
    ○○區○○路往熱河路方向行駛至上開交岔路口，依綠燈號
    誌穿越路口，迨見陳明進所駕駛上開車輛駛至，已閃避不及
    ，陳明進上開營業用小客車右側車身與林柔靜前揭自用小客
    車前車頭發生碰撞，林柔靜因而受有兩側膝關節挫傷之傷害
    ( 陳明進則受有左髖關節脫臼合併骨折、左肱骨複雜性骨折
    之傷害，林柔靜對陳明進所涉過失傷害犯嫌，業經陳明進撤
    回告訴，而經臺灣臺中地方法院檢察署檢察官以100年度偵
    字第4184號為不起訴之處分，張博源受有右眼結膜充血、右
    眼眼皮撕裂傷之傷害，陳明進對張博源所涉業務過失傷害犯
    罪，未據張博源告訴)。嗣陳明進於肇事後即留在現場，並
    在有偵查權限之人員或機關尚未發覺犯罪人前，主動向到場
    處理事故之員警陳明係肇事者，自首接受裁判。
二、案經林柔靜訴由臺灣臺中地方法院檢察署檢察官偵查起訴。
    理    由
一、本件被告陳明進所犯，非死刑、無期徒刑、最輕本刑為3年
    以上有期徒刑之罪，或高等法院管轄第一審之案件，被告於
    準備程序中，就前揭被訴事實為有罪之陳述，經受命法官告
    以簡式審判程序之旨，並聽取被告與公訴人之意見後，本院
    認無不得或不宜改依簡式審判程序進行之處，爰依刑事訴訟
    法第273條之1第1項、第284條之1，經合議庭評議後，裁定
    本件由受命法官獨任進行簡式審判程序，是本件之證據調查
    ，依刑事訴訟法第273條之2規定，不受同法第159條第1項、
    第161條之2、第161條之3、第163條之1及第164條至170 條
    規定之限制，合先敘明。
二、上開被告於前揭時、地駕駛車輛，因業務過失與告訴人林柔
    靜所駕駛之車輛發生碰撞，因而使告訴人受傷之犯罪事實，
    業據被告陳明進於本院準備程序及審理時坦承不諱，核與告
    訴人林柔靜於偵查中之指訴、證人張博源、孔繁玨於偵查中
    證述之情節相符，復有道路交通事故現場圖、道路交通事故
    調查報告表(一)、(二)、道路交通事故補充資料表、道路交
    通事故初步分析研判表、證號查詢汽車駕駛人畫面資料、車
    號查詢汽車車籍畫面資料各1份、臺中市○○○道路交通事
    故談話紀錄表3份及現場照片18張等件在卷可稽。而告訴人
    確因本件車禍，致受有如犯罪事實欄所載之前揭傷勢一情，
    亦有中國醫藥大學附設醫院之診斷證明書1紙存卷可據。被
    告之自白核與事實相符，應堪採信。
三、按汽車行駛時，駕駛人應注意車前狀況，並隨時採取必要之
    安全措施；且汽車行駛至交岔路口，其行進應遵守燈光號誌
    或交通指揮人員之指揮；又車輛面對圓形紅燈表示禁止通行
    ，不得超越停止線或進入路口；此於道路交通安全規則第94
    條第3項、第102條第1項第1款、道路交通標誌標線號誌設置
    規則第206條第5款第1目分別定有明文。本案被告雖其原領
    有之職業小客車駕駛執照因逾審逕註，遭公路監理單位逕行
    註銷，然其既曾領有適合之駕駛執照，對上開規定，自應知
    之甚詳，並為被告駕車行駛所應行注意遵守之事項。而本件
    車禍發生當時之天候為晴、夜間有照明、路面乾燥、無缺陷
    、亦無障礙物，視距良好、行車管制號誌正常等情，業經上
    開道路交通事故調查表(一)所明載，並無不能注意之情事，
    詎被告竟疏未注意遵守上開交通安全規定，未注意車前狀況
    ，且於行經前揭交岔路口時，亦未遵照燈光號誌之指示，見
    其行向之路口號誌已轉為禁止通行之紅燈後，仍貿然駕車進
    入前開交岔路口，致與告訴人所駕駛之車輛發生碰撞，並致
    告訴人之身體受有前揭傷害，被告駕車行為違反上開行車規
    定，自堪認定具有過失，且告訴人之身體因本件車禍受有兩
    側膝關節挫傷之傷害，亦足認定此與被告之過失行為之間具
    有相當因果關係。是本案事證已臻明確，被告犯行堪以認定
    ，應予依法論科。
四、被告原領有之職業小客車駕駛執照，雖因逾審逕註，遭公路
    監理單位逕行註銷，惟其仍繼續從事駕駛計程車載客之工作
    ，業據被告供承在卷(見本院卷第18頁、第22頁)。故被告係
    計程車之駕駛人，職司駕駛計程車載客之工作，為從事計程
    車駕駛業務之人。核被告所為，係犯刑法第284條第2項前段
    之業務過失傷害罪。又被告之駕駛執照業於88年6月1日因逾
    期未審驗遭公路監理機關逕行註銷，此有證號查詢汽車駕駛
    人畫面資料在卷可憑(見100年度他字第520號卷第30頁)，並
    為被告供承在卷(見本院卷第22頁)。是本件事故發生時，被
    告無駕駛執照，應堪認定。被告無駕駛執照駕車因而致告訴
    人受有上開傷害，應依道路交通管理處罰條例第86條第1項
    規定，加重其刑。另被告於肇事後即留在現場，並在有偵查
    權限之人員或機關尚未發覺犯罪人前，主動向到場處理事故
    之員警陳明係肇事者，而願接受裁判，有臺中市○○○道路
    交通事故肇事人自首情形紀錄表附卷可參(見100年度他字第
    520號卷第24頁)，合於自首之要件，爰依刑法第62條前段之
    規定減輕其刑，並依法先加重後減輕之。爰審酌被告因闖越
    紅燈復未注意車前狀況以致發生車禍之過失情節、告訴人所
    受傷害之情形，暨被告於本院調解室，與告訴人進行調解時
    ，固願意給付告訴人請求賠償之金額，惟其因本件車禍，亦
    受有左髖關節脫臼合併骨折、左肱骨複雜性骨折之傷害(見
    100年度他字第520 號卷第5頁之中國醫藥大學附設醫院診斷
    證明書)，暫時無法工作，僅能以分期給付方式賠償告訴人
    損害，而其與告訴人間就分期給付之期限無法達成共識，致
    雙方調解不成立之情況(見卷附調解事件報告書)、犯罪後坦
    承犯行之犯罪後態度、高中畢業之智識程度、與妻兒同住、
    於本件車禍發生前，為家中主要經濟來源，需負擔妻、兒之
    生活費及學費之生活狀況等一切情狀，量處如主文所示之刑
    ，並諭知易科罰金之折算標準。
據上論斷，應依刑事訴訟法第273條之1第1項、第299條第1項前
段，道路交通管理處罰條例第86條第1項，刑法第284條第2項前
段、第41條第1項前段、第62條前段，刑法施行法第1條之1第1項
、第2項前段，判決如主文。
本案經檢察官王淑月到庭執行職務。
中    華    民    國   100    年    5     月    23    日
                  刑事第五庭  法  官  林慧欣
以上正本證明與原本無異。
如不服本判決應於收受送達後10日內向本院提出上訴書狀，並應
敘述具體理由；其未敘述上訴理由者，應於上訴期間屆滿後20日
內向本院補提理由書（均須按他造當事人之人數附繕本）「切勿
逕送上級法院」。
                              書記官  鄭淑英
中    華    民    國   100    年    5     月    23    日
附錄本案論罪科刑法條
刑法第284條
因過失傷害人者，處六月以下有期徒刑、拘役或五百元以下罰金
，致重傷者，處一年以下有期徒刑、拘役或五百元以下罰金。
從事業務之人，因業務上之過失傷害人者，處一年以下有期徒刑
、拘役或一千元以下罰金，致重傷者，處三年以下有期徒刑、拘
役或二千元以下罰金。